臺灣基隆地方法院民事判決　　　　　　 96年度基簡字第308號
原　　　告　行政院農業委員會林務局羅東林區管理處
法定代理人　丁○○
訴訟代理人　朱立鈴律師
被　　　告　甲○○
　　　　　　丙○○
上　一　人
訴訟代理人　乙○○
上列當事人間拆屋還地等事件，本院於民國96年8月24日言詞辯
論終結，判決如下：
    主    文
被告丙○○應自坐落基隆市○○區○○段七○四之一○號土地上
，如複丈成果圖標示A部分面積十一點○二平方公尺之建物遷出
，並將坐落基隆市○○區○○段七○四之一○號土地上，如複丈
成果圖標示A部分面積十一點○二平方公尺之建物拆除後，將土
地返還原告。
原告其餘之訴駁回。
訴訟費用新臺幣伍佰元由被告丙○○負擔，餘由原告負擔。
本判決原告勝訴部分得假執行。
原告其餘假執行之聲請駁回。
    事實及理由
一、原告起訴主張：基隆市○○區○○段704之10號土地（以下
    簡稱系爭土地）為中華民國所有，現由原告經營管理，系爭
    土地上之門牌號碼為基隆市○○區○○路30巷3之1號房屋（
    以下簡稱系爭房屋）為被告丙○○所有，系爭房屋為被告丙
    ○○、甲○○所居住，然系爭建物如複丈成果圖標示A部分
    面積十一點○二平方公尺無權佔用原告管理之土地，為此訴
    請被告丙○○、甲○○遷出，並請求被告丙○○拆屋還地，
    並聲明：（一）被告丙○○、甲○○應自坐落基隆市○○區
    ○○段七○四之一○號土地上，如複丈成果圖標示A部分面
    積十一點○二平方公尺之建物遷出。（二）被告丙○○應將
    坐落基隆市○○區○○段七○四之一○號土地上，如複丈成
    果圖標示A部分面積十一點○二平方公尺之建物拆除後，將
    土地返還原告，並願供擔保請准宣告假執行。
二、被告均自承系爭房屋占用之土地係原告所有，惟先希望可以
    向原告承租佔用部分，若原告不願出租，被告願意拆屋還地
    ，惟希望原告先將被告屋後所有之掉落物清除。
三、經查原告主張系爭房屋為被告丙○○所有，無權占有原告所
    管理如複丈成果圖標示A部分面積十一點○二平方公尺之系
    爭土地，業據原告提出建物謄本、土地謄本及地籍圖謄本，
    並經本院96年8月6日現場履勘後囑託基隆市信義地政事務所
    繪製複丈成果圖1份在卷可參，被告對此亦不爭執，堪信原
    告主張為真。
四、按所有人對於無權占有或侵奪其所有物者，得請求返還之。
    對於妨害其所有權者，得請求除去之。民法第767條前段、
    中段定有明文。被告丙○○無權占有如複丈成果圖標示A部
    分面積十一點○二平方公尺部分並無正當權源，從而，原告
    本於所有權之作用，請求被告自坐落基隆市○○區○○段七
    ○四之一○號土地上，如複丈成果圖標示A部分面積十一點
    ○二平方公尺之建物遷出，並將該部分之建物拆除後，將土
    地返還原告，為有理由，應予准許。惟查被告甲○○係被告
    丙○○之女兒，基於共同生活關係，隨同被告丙○○居住於
    系爭房屋內，應屬占有輔助人，依民法第942條規定，僅被
    被告丙○○為占有人。原告一併請求被告甲○○遷出系爭房
    屋，顯非正當，應予駁回。
五、原告勝訴部分，係就民事訴訟法第427條第1項訴訟適用簡易
    程序所為被告敗訴之判決，依同法第389條第1項第3款規定
    ，應依職權宣告假執行。至於原告敗訴部分，其假執行之聲
    請併予駁回。
六、據上論結，本件原告之訴為一部有理由、一部無理由，應依
    民事訴訟法第436條第2項、第79條、第87條第1項、第389條
    第1項第3款，判決如主文。
中　　華　　民　　國　　96　　年　　9　　月　　 6 　　日
　　            　基隆簡易庭法　官  林李達
以上正本係照原本作成。
對於本件判決如有不服，應於收受送達後20日內向本院提出上訴
書狀，上訴於本院合議庭，並按他造當事人之人數附具繕本。
中　　華　　民　　國　　96　　年　　9 　　月　　6 　　日
                            書記官  林建清
